臺灣苗栗地方法院刑事裁定　　　　　　　 96年度訴字第598號
公　訴　人　臺灣苗栗地方法院檢察署檢察官
被　　　告　甲○○
指定辯護人　本院公設辯護人 丙○○
上列被告因毒品危害防制條例案件，經檢察官提起公訴（96年度
偵字第2973號），本院裁定如下：
    主  文
檢察官應於本裁定送達後壹個月內補正被告犯罪之證據並指出證
明之方法。
    理  由
一、按檢察官就被告犯罪事實，應負舉證責任，並指出證明之方
    法。法院於第一次審判期日前，認為檢察官指出之證明方法
    顯不足認定被告有成立犯罪之可能時，應以裁定定期通知檢
    察官補正，刑事訴訟法第161 條第1 項、第2 項定有明文。
    上開條文中所謂「檢察官指出之證明方法顯不足認定被告有
    成立犯罪之可能」，係指：檢察官之起訴意旨及全案卷證資
    料，依客觀之論理與經驗法則，從形式上審查，即可判斷被
    告顯無成立犯罪之可能，而僅以被告之自白即行起訴者，可
    謂即為其中一種典型之類型（法院辦理刑事訴訟案件應行注
    意事項第95點參照）。此因刑事訴訟法第156 條第2 項明文
    規定：「被告之自白，不得作為有罪判決之唯一證據，仍應
    調查其他必要之證據，以察其是否與事實相符」，是若檢察
    官僅以被告之自白為唯一證據而為起訴，縱事後於審理中被
    告不再為任何爭執，而可認被告之自白具有任意性，亦因欠
    缺補強證據之真實性擔保，無從以此為唯一證據而為有罪判
    決。為免被告於此類案件中受無端訟累，自應依上開規定，
    於審判期日前，命檢察官補正相關證據。必檢察官所提之所
    有證據，於假定被告均未質疑爭執下，已得為有罪判決，始
    得謂已非「顯不足認定被告有成立犯罪之可能」，而非僅以
    檢察官指出被告有成立犯罪之任何可能，即可跨越起訴門檻
    ，強制被告必須應訴，否則上開條文立法目的即無從達成。
二、本件檢察官以被告涉犯毒品危害防制條例第4 條第4 項販賣
    第4 級毒品之罪嫌，合併共同被告乙○○，一同提起公訴。
    雖據於起訴書指出：有被告乙○○、甲○○之自白、警員黃
    建勳、陳文能所具之職務報告書1 紙、照片9 張、苗栗縣警
    察局舉發違反道路交通管理事件通知單影本1 紙、內政部警
    政署刑事警察局96年7 月25日刑鑑字第0960097593號鑑定書
    1 紙、被告乙○○使用之0000000000號行動電話通聯紀錄1
    份及扣案被告乙○○所有之一粒眠398 顆扣案為證據，但核
    其所提各項證據，除甲○○之自白外，自形式上觀察，均僅
    與共同被告乙○○部分有相關連性，就被告甲○○部分，並
    無相當之補強證據可以擔保其自白之真實性。此從起訴書犯
    罪事實欄中關於被告甲○○販賣第4 級毒品之對象均為姓名
    年籍不詳之人，而無從加以查證，亦可明瞭。是本件已符合
    上開必須命檢察官補正之情形，為免逕予審理，徒增被告訟
    累，爰裁定命檢察官補正如主文。關於命補正之期間，已經
    事先徵詢到庭實行公訴檢察官之意見，而定為一個月（見本
    院96年10月9 日準備程序筆錄），附此敘明。
三、依刑事訴訟法第161 條第2 項裁定如主文。
中　　華　　民　　國　　96　　年　　10　　月　　12　　日
                  刑事第一庭    審判長法　官  劉興浪
                                      法  官  羅貞元
                                      法  官  蔡志宏
以上正本證明與原本無異。
本裁定不得抗告。
                                      書記官  張玉楓
中　　華　　民　　國　　96　　年　　10　　月　　15　　日
